# 资质是否可以确认无形资产

提问人：のの ′ 誹 喌 難 怋 时间：2021-07-14 17:43:35
陈老师，请教下，公司收购一家建筑公司，成为全资公司，主要看中其建筑资质，评估报告的结论是全体权益价值评估值 518 万元元，评估方法为市场法，公司支付对方公司股东 518 万元，单体层面确认长期股权投资，由于收购日净资产为 0 ，合并层面 518 万元是确认商誉还是无形资产，由于评估报告没有单独对该资质价值进行评估，是不是该金额就是商誉？

回答人：chenyiwei
如果被收购企业账面净资产为零，即无实质性的投入、加工处理过程和产出能力，即不构成“业务”，相应地合并报表层面也就不能确认为商誉。由于收购的主要目的是获取该资质，故在合并报表层面应将收购价格与被收购方净资产的差额确认为“无形资产——特许资质”，并在合理确定的受益年限内摊销。

提问人：のの ′ 誹 喌 難 怋 时间：2021-07-16 10:45:59
陈老师，如果构成“业务”，评估值是评估公司采用对比预估价值来评估的，对比了几十家公司，往后五年能产生的经济价值，得出的这个评估价，那这个收购价是不是在合并层面也可以确认为“无形资产——特许资质”。

回答人：chenyiwei
取决于能否根据《企业会计准则解释第 5 号》第一条规定和相关监管要求识别可辨认无形资产，并合理确定其公允价值。

提问人：15778186361 时间：2021-09-07 11:44:11
陈版，请问如果购买的时候没有先进行评估才决定付出的对价金额，取得资质后评估公司认为该资质在不同企业创造的收益不同，难以剥离出来评估其价值，那么如果要以无形资产-特许资质入账，应该怎么确定入账的公允价值呢？

回答人：chenyiwei
股权收购价格减去被收购方其他各项资产、负债的账面价值或公允价值。

提问人：のの ′ 誹 喌 難 怋 时间：2021-11-01 16:33:00
陈老师，如果不构成“业务”，评估金额为 500 万元，公司实际支付 600 万元，合并层面你应将收购价格与被收购方净资产的差额全部确认为“无形资产——特许资质”还是多支付的 100 万元确认为商誉。

回答人：chenyiwei
既然不构成业务，当然不会有商誉，均为无形资产，但这种情况下要考虑为何多付，是否涉及利益输送，多付的款项是否涉及减值等。